ja: 回転方向: 正転・逆転両方; 正転のみ; 逆転のみ; その他
pt-PT: Direção de rotação: Para frente e para trás; Apenas para frente; Apenas para trás; Outro
pt-BR: Direção de rotação: Frente e reverso; Somente frente; Somente reverso; Outro
el: Κατεύθυνση περιστροφής: Εμπρός και πίσω; Μόνο εμπρός; Μόνο πίσω; Άλλο
bg-BG: Посока на въртене: Напред и назад; Само напред; Само назад; Други
ko: 회전 방향: 정회전 및 역회전; 정회전만; 역회전만; 기타
pl: Kierunek obrotów: W przód i w tył; Tylko w przód; Tylko w tył; Inne
lt-LT: Sukimosi kryptis: Į priekį ir atgal; Tik į priekį; Tik atgal; Kita
hr-HR: Smjer rotacije: Naprijed i natrag; Samo naprijed; Samo natrag; Ostalo
ro-RO: Direcție de rotație: Înainte și înapoi; Doar înainte; Doar înapoi; Altele
zh-TW: 旋轉方向: 正反轉; 僅正轉; 僅反轉; 其他
tr: Dönüş yönü: İleri ve geri; Sadece ileri; Sadece geri; Diğer
th: ทิศทางการหมุน: หมุนไปข้างหน้าและถอยหลัง; หมุนไปข้างหน้าเท่านั้น; หมุนถอยหลังเท่านั้น; อื่นๆ
sk-SK: Smer rotácie: Dopredu a dozadu; Len dopredu; Len dozadu; Iné
cs: Směr otáčení: Vpřed a vzad; Pouze vpřed; Pouze vzad; Jiné
ru: Направление вращения: Вперед и назад; Только вперед; Только назад; Другой
vi: Hướng xoay: Thuận và nghịch; Chỉ thuận; Chỉ nghịch; Khác
zh-CN: 旋转方向: 正反向; 仅正向; 仅反向; 其他
nl: Draairichting: Vooruit en achteruit; Alleen vooruit; Alleen achteruit; Andere
en: Rotation direction: Forward and reverse; Forward only; Reverse only; Other
sl-SI: Smer vrtenja: Naprej in nazaj; Samo naprej; Samo nazaj; Drugo
es: Dirección de rotación: Adelante y reversa; Solo adelante; Solo reversa; Otros
nb: Rotasjonsretning: Fremover og bakover; Kun fremover; Kun bakover; Annet
it: Direzione di rotazione: Avanti e indietro; Solo avanti; Solo indietro; Altro
hu: Forgásirány: Előre és hátra; Csak előre; Csak hátra; Egyéb
fi: Pyörimissuunta: Eteen ja taakse; Vain eteenpäin; Vain taaksepäin; Muu
da: Rotationsretning: Fremad og tilbage; Kun fremad; Kun tilbage; Andet
fr: Sens de rotation: Avant et arrière; Avant seulement; Arrière seulement; Autre
sv: Rotationsriktning: Framåt och bakåt; Endast framåt; Endast bakåt; Övrigt
de: Rotationsrichtung: Vorwärts und Rückwärts; Nur Vorwärts; Nur Rückwärts; Sonstiges